【裁判字號】    90,訴,234
【裁判日期】    901011
【裁判案由】    違反毒品危害防制條例
【裁判全文】
台灣花蓮地方法院刑事判決                        九十年度訴字第二三四號
    公  訴  人  臺灣花蓮地方法院檢察署檢察官
    被      告  甲○○
右列被告因違反毒品危害防制條例案件，茲經檢察官提起公訴（八十九年度偵字第二
二三四號），本院判決如左：
    主  文
甲○○連續施用第一級毒品，累犯，處有期徒刑捌月。扣案之第一級毒品海洛因壹小
包（驗餘淨重零點零貳公克，包裝重零點貳壹公克）沒收銷燬之；又連續施用第二級
毒品，累犯，處有期徒刑柒月。扣案之第二級毒品安非他命柒小包（含袋重共計伍點
壹參公克），沒收銷燬之。應執行有期徒刑壹年貳月。扣案之第一級毒品海洛因壹小
包（驗餘淨重零點零貳公克，包裝重零點貳壹公克）、第二級毒品安非他命柒小包（
含袋重共計伍點壹參公克），均沒收銷燬之。
    事  實
一、甲○○前因二次違反麻醉藥品管理條例案件，經本院於八十六年五月二十三日、
    八十六年八月二十九日，分別判處有期徒刑四月、四月，兩罪接續執行結果，於
    八十七年三月四日執行完畢。復於八十七年五月間因施用第二級毒品安非他命（
    下稱安非他命），經依本院裁定送臺灣花蓮看守所附設勒戒所觀察、勒戒後，認
    無繼續施用毒品傾向，由本院於八十七年八月六日以八十七年度易字第三六七號
    為免刑判決確定後，又於八十七年十二月十二日施用安非他命，再經本院以八十
    八年度毒聲字第一八二號裁定送觀察勒戒後，因有繼續施用傾向，經檢察官聲請
    簡易判決處刑，由本院於八十八年八月三十一日以八十八年度花簡字第三四四號
    判處有期徒刑六月。詎仍無戒毒品之決心，於五年之內，分別基於施用第一級毒
    品海洛因（下稱海洛因）、第二級毒品安非他命之概括犯意，自八十九年六月底
    某日起，至同年七月十八日止，在花蓮縣花蓮市美崙公園等地點，以將海洛因摻
    於香菸內點燃之方式，非法施用海洛因多次，以及將安非他命置於吸食器內加熱
    產生氣體之方式，非法施用安非他命，平均約每三、四天施用一次。嗣於八十九
    年七月十九日凌晨一時十五分許，在花蓮市○○路四十三號前為警查，並扣得其
    所有供施用剩餘之海洛因一小包（驗餘淨重零點零二公克，包裝重零點二一公克
）、安非他命七小包（含袋重共計五點一三公克），且採取其尿液送驗結果，呈
    安非他命及嗎啡之陽性反應。
二、案經花蓮縣警察局移送臺灣花蓮地方法院檢察署檢察官偵查起訴。
    理  由
一、訊據被告甲○○，對於右開犯罪事實，除對於施用毒品之方式辯稱：係將海洛因
    及安非他命混合於吸食器內加熱一起施用，並非分開施用外，其餘均坦承不諱，
    而其為警採尿送驗結果，確呈甲基安非他命及嗎啡陽性反應，有花蓮縣衛生局出
    具之尿液檢驗成績書附偵查卷可稽，並有其所有已供施用剩餘之海洛因一小包（
    驗餘淨重零點零二公克，包裝重零點二一公克）、安非他命七小包（含袋重共計
    五點一三公克）扣案可稽。被告雖辯稱他是將海洛因混合在安非他命內，以吸食
    器點火施用，惟查被告在警訊時已供認「海洛因是在菸內抽，安非他命則用吸食
    加熱後吸食」，且依吸毒者之經驗，海洛因價格超過安非他命甚多，甚少有將高
    價之海洛因混於安非他命內施用之情形，其辯詞並不可採，被告係以不同之方式
    ，分別施用海洛因與安非他命之事實已屬明確。此外，復有本院八十七年度易字
    第三六七號免刑判決書、判處被告有期徒刑六月之本院八十八年度花簡字第三四
    四號判決書各一份附卷可查。被告於五年之內三犯施用毒品之事證明確，被告犯
    行洵堪認定。
二、核被告所為，係犯毒品危害防制條例第十條第一項之施用第一級毒品罪及同條第
    二項之施用第二級毒品罪。其施用前非法持有海洛因、安非他命之低度行為，為
    非法施用之高度行為所吸收，均不另論罪。其先後多次施用海洛因，及多次安非
    他命之行為，均時間緊接，所犯罪名亦各相同，顯皆基於概括犯意為之，均應依
    連續犯規定分別論以一罪，並均加重其刑。又查被告前因二次違反麻醉藥品管理
    條例案件，經本院於八十六年五月二十三日、八十六年八月二十九日，分別判處
    有期徒刑四月、四月，兩罪接續執行結果，於八十七年三月四日執行完畢，其於
    五年以內再犯本件有期徒刑以上之罪，為累犯，依刑法第四十七條規定加重其刑
    。又被告所犯上開二罪間，犯意各別，行為互殊，罪名互異，應分論併罰。爰審
    酌被告之素行，其施用毒品屬自殘行為及其犯罪之動機、目的、手段、所生損害
    、犯罪後之態度等一切情狀，分別量處如主文所示之刑，並定其應執行刑。
三、至扣案被告所有之疑似海洛因之白粉一小包（驗餘淨重零點零二公克，包裝重零
    點二一公克），經送鑑驗結果，確為海洛因，有法務部調查局00000000
    號鑑定通知書附偵查卷可按，其餘之疑似第二級毒品之結晶體物七小包（含袋重
    共計五點一三公克），業據被告自承該扣案晶體物，確為安非他命，且係其施用
    後所剩餘者，而被告經警採取其尿液送驗結果，確呈安非他命陽性反應，已如前
    述，足徵上開扣案之白粉及結晶體物確屬海洛因及安非他命無訛，自應依毒品危
    害防制條例第十八條第一項前段之規定諭知沒收並銷燬之。
據上論斷，應依刑事訴訟法第二百九十九條第一項前段，毒品危害防制條例第十條第
一項、第二項、第十八條第一項前段，刑法第十一條前段、第五十六條、第四十七條
、第五十一條第五款，判決如主文。
本案經檢察官李子春到庭執行職務。
中      華      民      國      九十    年      十      月     十一     日
                                臺灣花蓮地方法院刑事庭
                                    法  官  吳  順  龍
右正本證明與原本無異。
如對本判決不服，應於送達後十日內，向本院提出上訴狀。（應抄附繕本）
                                    法院書記官
中      華    民      國      九十    年      十      月     十二     日
附錄本判決論罪之法律條文：
毒品危害防治條例第十條第一項、第二項：
施用第一級毒品者，處六月以上五年以下有期徒刑。
施用第二級毒品者，處三年以下有期徒刑。
毒品危害防制條例第十八條第一項前段：
查獲之毒品及專供製造或施用毒品之器具，不問屬於犯人與否，均沒收銷燬之。


司法院資訊處製作；財團法人民間司法改革基金會備份。
